【裁判字號】    98,抗,539
【裁判日期】    980413
【裁判案由】    假扣押
【裁判全文】
臺灣高等法院民事裁定                   98年度抗字第539號
抗  告  人  乙友交通企業有限公司
法定代理人  乙○○
相  對  人  丙○○
            己○○
            丁○○
            戊○○
兼 上 二人
法定代理人  甲○○
                      共同送達代收人  陳佳瑤律師
上列當事人間假扣押事件，抗告人對於中華民國97年12月15日臺
灣板橋地方法院97年度裁全字第7885號裁定提起抗告，本院裁定
如下：
    主      文
原裁定廢棄。
相對人在原法院之聲請駁回。
抗告訴訟費用由相對人負擔。
    理      由
一按債權人就金錢請求欲保全強制執行者，固得依民事訴訟法第
  522條第1項規定聲請假扣押，惟非有日後不能強制執行或甚難
  執行之虞，或應在外國為強制執行者，不得為之，且應提出能
  即時調查之證據，釋明其請求及假扣押之原因，如釋明有所不
  足，法院方得命債權人供擔保後為假扣押，同法第523條、 第
  526條第1項、第2項、第284條分別定有明文。所謂不能強制執
  行，如債務人浪費財產，增加負擔，或就其財產為不利益之處
  分，將成為無資力之情形等是， 最高法院19年抗字第232號判
  例意旨可資參照。
二相對人主張：抗告人之受僱人吳文偉於民國97年12月 8日因執
  行職務，駕駛貨車不慎撞傷訴外人陳偉文致死，相對人丙○○
  、己○○、甲○○、丁○○、戊○○分別為陳偉文之父、母、
  妻、次子及參子，得請求吳文偉損害賠償，抗告人亦應依民法
  第188條 規定負連帶賠償之責等情，聲請對抗告人之財產為假
  扣押，固提出臺北縣立醫院診斷證明書、臺灣板橋地方法院檢
  察署相驗屍體證明書及戶口名簿、臺灣省臺北縣區車輛行車事
  故鑑定委員會鑑定意見書等影本，釋明其請求。然而，抗告人
  雖主張其假扣押之原因為：抗告人之法定代理人乙○○，同為
  一友交通企業有限公司之法定代理人，兩家公司性質雷同，負
  責人亦相同，顯有為脫免賠償責任而移轉或變賣抗告人財產之
  可能，且吳文偉原表示受僱於抗告人，抗告人有為脫免罪責而
  臨訟製作靠行服務契約書及薪津統計表之可能等情，惟所提公
  司基本資料、營業登記資料僅能釋明抗告人與一友交通企業有
  限公司之設立登記情形，不能因此認為抗告人有日後不能強制
  執行或甚難執行之虞。何況，依兩家公司之設立日期分別為74
  年8月19日、66年7月1日，最後核准變更日期分別為83年5月19
  日、 83年5月11日等情，可知其公司設立已久且多年未變更登
  記，縱然其法定代理人及營業項目相同，亦難認兩家公司同時
  存在係為脫免本件於97年12月 8日發生之損害賠償責任。至於
  相對人主張：抗告人有為脫免罪責而臨訟製作吳偉文靠行服務
  契約書及薪津統計表之可能等情，則不能認為是假扣押之原因
  。故相對人未提出能即時調查之證據釋明假扣押原因，其聲請
  假扣押不應准許。原裁定准許相對人之聲請，尚有未洽，抗告
  人求予廢棄，為有理由。爰將原裁定廢棄，駁回相對人在原法
  院之聲請。
三據上論結，本件抗告為有理由。 依民事訴訟法492條、第95條
  、第78條，裁定如主文。
中    華    民    國    98    年    4    月    13     日
                    民事第九庭
                        審判長法  官  黃熙嫣
                              法  官  鄭傑夫
                              法  官  林玲玉
正本係照原本作成。
本裁定除以適用法規顯有錯誤為理由，不得再抗告。如提起再抗
告，應於收受後10日內委任律師為訴訟代理人向本院提出再抗告
狀並繳納再抗告費新台幣１千元。
中    華    民    國    98    年    4     月    15    日
                              書記官  倪淑芳


司法院資訊處製作；財團法人民間司法改革基金會備份。
